【裁判字號】    96,訴,488
【裁判日期】    970321
【裁判案由】    違反毒品危害防制條例
【裁判全文】
臺灣花蓮地方法院刑事判決               96年度訴字第488號
公  訴  人  臺灣花蓮地方法院檢察署檢察官
被      告  乙○○
上列被告因違反毒品危害防制條例案件，經檢察官提起公訴（96
年度偵字第3824號、96年度毒偵字第631號、96 年度偵字第4940
號）及移請併案（97年度毒偵字第2 號），被告於準備程序中就
被訴事實為有罪之陳述，經本院合議庭裁定由受命法官獨任進行
簡式審判程序，判決如下：
    主  文
乙○○施用第一級毒品，累犯，處有期徒刑捌月，扣案之注射針
筒參支均沒收；又施用第二級毒品，累犯，處有期徒刑肆月；又
施用第二級毒品，累犯，處有期徒刑伍月，扣案之第二級毒品安
非他命壹包（毛重零點肆玖公克）沒收銷燬之；又施用第一級毒
品，累犯，處有期徒刑玖月，扣案之第一級毒品海洛因貳包（合
計淨重零點壹貳公克）沒收銷燬之。應執行有期徒刑壹年陸月，
扣案之第一級毒品海洛因貳包（合計淨重零點壹貳公克）、第二
級毒品安非他命壹包（毛重零點肆玖公克）均沒收銷燬之，注射
針筒參支均沒收。
    事  實
一、乙○○前因施用毒品案件，經法院裁定送勒戒處所施以觀察
    、勒戒後，認有繼續施用毒品之傾向，而經法院裁定送戒治
    處所施以強制戒治，後因停止戒治交付保護管束，嗣於89年
    11月3 日觀護結束強制戒治期滿，由台灣花蓮地方法院檢察
    署檢察官為不起訴處分確定。復於92年4 月間，又犯施用毒
    品案件，經法院裁定送強制戒治，於93年1月9日因法律修正
    無庸繼續強制戒治而執行完畢，另刑案部分，經法院判處應
    執行有期徒刑1年1月確定，於94年1月31 日縮刑期滿執行完
    畢，嗣又再犯施用毒品案件，經法院判處應執行有期徒刑 1
    年10月確定後，經法院裁定減刑應執行有期徒刑11月，於96
    年7月16 日執行完畢出監，復仍不知悔悟，基於施用第一級
    毒品及第二級毒品之犯意，於96年8月14日下午1時30分許，
    在花蓮縣南濱公園內，以注射針筒施打之方式，施用第一級
    毒品海洛因1 次，以玻璃球燒烤之方式，吸食第二級毒品安
    非他命1次，旋經警於當日下午2時30分許，在花蓮市○○路
    與中和街口攔檢查獲，並扣得注射針筒3 支等物。其又基於
    施用第二級毒品之犯意，於同年10月16日晚間，在花蓮市國
    風國中對面之車上，以玻璃球燒烤之方式，吸食第二級毒品
    安非他命1次，復基於施用第一級毒品之犯意，於同年10 月
    17日晚間11時許，在花蓮市○○路北基加油站旁，以注射針
    筒施打之方式，施用第一級毒品海洛因1 次，嗣經警於同年
    10月18日在花蓮市○○路32號攔檢查獲，並扣得第一級毒品
    海洛因2包（合計淨重0.12公克）及第二級毒品安非他命1包
    （毛重0.49公克）。
二、案經花蓮縣警察局花蓮分局報請臺灣花蓮地方法院檢察署檢
    察官偵查起訴及聲請併案審理。
    理  由
一、上開事實，業據被告乙○○於警詢、偵查及本院訊問時均坦
    承不諱，並有慈濟大學濫用藥物檢驗中心函暨檢驗總表及毒
    品案件尿液檢體採集送驗紀錄表2份及法務部調查局96 年11
    月1日鑑定書1份附卷可稽，此外，復有注射針筒3 支及海洛
    因2 包（合計淨重0.12公克）、安非他命1包（毛重0.49 公
    克）扣案可證。是被告之自白應可認與事實相符，足以採信
    。另查，被告有上開觀察勒戒及強制戒治之執行紀錄，此有
    臺灣高等法院被告前案紀錄表1 份附卷供參。是本件被告之
    罪證已臻明確，其犯行堪以認定，應予依法論科。
二、核被告所為，係犯毒品危害防制條例第10條第1 項之施用第
    一級毒品罪及同條例第10條第2 項之施用第二級毒品罪。被
    告施用第一級毒品及第二級毒品前後之持有第一級及第二級
    毒品行為，因意在供己施用，是其持有海洛因之低度行為皆
    應為施用之高度行為所吸收，均不另論罪。又其所犯上開施
    用第一級毒品及第二級毒品罪4 犯行間，犯意各別，應予分
    論併罰。另查被告有如事實欄所載之犯罪前科與執行紀錄，
    此有台灣高等法院被告前案紀錄表乙份存卷可按，其受有期
    徒刑之執行完畢，於5年內故意再犯本件有期徒刑以上之4罪
    ，均為累犯，應依刑法第47條第1 項之規定各加重其刑。至
    檢察官函請本院併案審理被告於96年10月16日及同年月17日
    晚間分別施用第二級毒品安非他命及第一級毒品海洛因之犯
    行，然該犯罪事實與上開檢察官起訴之犯罪事實，係為事實
    上之同一案件，為起訴之效力所及，本院本應予審理，併予
    敘明。爰審酌被告有前述之犯罪前科紀錄，素行非佳，屢次
    施用毒品，經送觀察勒戒、強制戒治之後，仍然再度施用毒
    品，顯見被告戒除毒癮之意志力薄弱，然被告於犯罪後坦承
    犯行，且表示悔悟等一切情狀，分別就其所犯上開4 罪量處
    如主文所示之刑，並定其應執行刑，以示懲儆。扣案之海洛
    因2包（合計淨重0.12公克）、安非他命1包（毛重0.49公克
    ），屬毒品危害防制條例第2條第2項第1款、第2款規定之第
    一級毒品、第二級毒品，應依毒品危害防制條例第18 條第1
    項前段沒收銷燬之。另注射針筒3 支為被告所有供施打毒品
    海洛因之犯罪工具，業據被告供承在卷，應依刑法第38條第
    1項第2款之規定，併予宣告沒收。
據上論斷，應依刑事訴訟法第299 條第1項前段、第273條之1第1
項，毒品危害防制條例第10條第1項、第2項、第18條第1 項前段
，刑法第11條前段、第47條第1項、第51條第5款、第38條第1 項
第2款，判決如主文。
本案經檢察官甲○○到庭執行職務。
中    華    民    國    97    年    3     月    21    日
                  刑事第三庭    法  官  張嘉芬
上列正本證明與原本無異。
如對本判決不服，應於送達後10日內，向本院提出上訴狀。（上
訴狀應記載具體上訴理由並應抄附繕本）
中    華    民    國    97    年    3     月    21    日
                                書記官
附錄本判決論罪之法律條文：
毒品危害防制條例第10條
施用第一級毒品者，處6月以上5年以下有期徒刑。
施用第二級毒品者，處3年以下有期徒刑。


司法院資訊處製作；財團法人民間司法改革基金會備份。
